臺灣新北地方法院刑事裁定　　　　　　 110年度聲字第3255號
聲明異議人
即　受刑人　林威助



上列聲明異議人即受刑人因違反槍砲彈藥刀械管制條例等案件，
對臺灣新北地方檢察署檢察官之執行指揮（109 年度執字第413 
號），聲明異議，本院裁定如下：
    主  文                                              
聲明異議駁回。
    理  由
一、聲明異議意旨略以：伊於民國110 年9 月15日前後，在報紙
    上看到大法官解釋，對於違反社會法（按應指「社會秩序維
    護法」）被裁定拘役並併科罰金之案件，屬一罪兩罰之裁定
    ，列舉槍砲彈藥刀械管制條例亦屬在內，為此請求消彌罰金
    乙事，爰提起本件異議云云。
二、按受刑人或其法定代理人或配偶以檢察官執行之指揮為不當
    者，得向諭知該裁判之法院聲明異議，刑事訴訟法第484 條
    定有明文。所稱「檢察官執行之指揮不當」，係指檢察官有
    積極執行指揮之違法及其執行方法有所不當等情形而言。次
    按社會秩序維護法第38條規定：「違反本法之行為，涉嫌違
    反刑事法律或少年事件處理法者，應移送檢察官或少年法庭
    依刑事法律或少年事件處理法規定辦理。但其行為應處停止
    營業、勒令歇業、罰鍰或沒入之部分，仍依本法規定處罰。
    」其但書關於處罰鍰部分之規定，於行為人之同一行為已受
    刑事法律追訴並經有罪判決確定者，構成重複處罰，違反法
    治國一罪不二罰原則，於此範圍內，應自解釋公布之日起，
    失其效力，司法院大法官釋字第808 號解釋意旨參照。
三、經查：
㈠、聲明異議人即受刑人甲○○（下稱受刑人）前因違反槍砲彈
    藥刀械管制條例等案件，經本院以106 年度重訴緝字第6 號
    判決判處有期徒刑3 年2 月，併科罰金新臺幣（下同）10萬
    元，罰金如易服勞役，以1,000 元折算1 日；嗣上訴後，經
    臺灣高等法院以107 年度上訴字第1902號判決駁回上訴；再
    上訴最高法院以108 年度台上字第3985號駁回上訴而確定，
    並由臺灣新北地方檢察署以109 年度執字第413 號執行在案
    等情，有卷附臺灣高等法院被告前案紀錄表1 份可查。揆諸
    受刑人前揭意旨，係針對前揭確定判決之執行聲明異議，是
    本院即為刑事訴訟法第484 條所指之「諭知該裁判之法院」
    ，而具有管轄權，先予說明。
㈡、受刑人雖以大法官釋字第808 號解釋意旨，主張前揭確定判
    決之併科罰金部分，違反一罪不二罰原則，而提起本件聲明
    異議。惟查，大法官釋字第808 號解釋爭點係「同一行為受
    刑事處罰後，依社會秩序維護法第38條但書另處罰鍰部分之
    規定，是否違反法治國一罪不二罰原則？」，並作出「關於
    處罰鍰部分之規定，於行為人之同一行為已受刑事法律追訴
    並經有罪判決確定者，構成重複處罰，違反法治國一罪不二
    罰原則，於此範圍內，應自本解釋公布之日起，失其效力。
    」之解釋文，從而，適用上開解釋之情形，係指同一行為受
    刑事處罰後，依社會秩序維護法第38條但書另處罰鍰部分，
    然本件檢察官執行罰金10萬元，係執行受刑人違反槍砲彈藥
    刀械管制條例行為之刑罰併科罰金部分，並非社會秩序維護
    法所規定之案件類型，亦非依社會秩序維護法第38條但書之
    規定另處罰鍰，兩者截然不同，自無前揭大法官解釋適用之
    餘地，故受刑人所為主張，已有誤解，實屬無據。此外，受
    刑人亦無主張檢察官執行指揮有何違法及其執行方法有何不
    當。是以本件檢察官執行之指揮，難認有何違法或不當之情
    事，本件聲明異議為無理由，應予駁回。
據上論斷，應依刑事訴訟法第486條，裁定如主文。
中    華    民    國   110    年    10    月    21    日
                  刑事第十五庭    法  官  梁世樺
以上正本證明與原本無異。
如不服本裁定應於裁定送達後5 日內向本院提出抗告狀。
                                  書記官  曾翊凱
中    華    民    國   110    年    10    月    21    日